【裁判字號】    99,上易,2343
【裁判日期】    991025
【裁判案由】    竊盜
【裁判全文】
臺灣高等法院刑事判決                99年度上易字第2343號
上  訴  人
即  被  告  丙○○
            乙○○
上列上訴人因竊盜案件，不服臺灣板橋地方法院99年度易字第82
7號，中華民國99年6月30日第一審判決（起訴案號：臺灣板橋地
方法院檢察署99年度偵字第2843號），提起上訴，本院判決如下
：
    主  文
上訴駁回。
    理  由
一、按不服地方法院之第一審判決而上訴者，應向管轄第二審之
    高等法院為之。上訴書狀應敘述具體理由。刑事訴訟法第36
    1條第1項、第2項、第367條分別定有明文。所謂不服第一審
    判決之具體理由，係指依據卷內訴訟資料，具體指摘第一審
    判決關於認定事實、適用法律及量刑等項，有違法或不當之
    情形而言，此為提起第二審上訴之法定要件。倘上訴人之上
    訴書狀或補提之上訴理由書，雖有敘述上訴理由，惟並未具
    體敘述第一審判決有上述違法、不當情形，即與未敘述具體
    理由無異，所為上訴，即不符合上訴之法定要件。
二、本件上訴人即被告丙○○、乙○○不服原審判決，提起上訴
    ，上訴狀理由略以：本案扣案之鐵條，僅係一般之鐵線，不
    足以對人之生命、身體、安全構成威脅，且被告係以該鐵線
    當作鑰匙開門進入，並未破壞門扇，原判決就此部分認定，
    顯有適用法條不當之違法云云。
三、經查：被告丙○○、乙○○夥同第一審被告沈冠宇 (經原審
    判決確定) 於民國98年11月18日上午10時許，攜帶可供兇器
    使用之鐵條 1支，毀壞門扇後，侵入被害人甲○○住處，竊
    取其所有之金飾之事實，業據被告 2人於原審坦承不諱，並
    經同案被告沈冠宇於警詢、偵查及原審供述明確，核與證人
    即被害人甲○○於警詢證述情節相符，復有鐵條 1支扣案及
    現場照片 7張、監視器翻拍照片12張在卷可資佐證，足認被
    告等自白與事實相符。原審認被告 2人罪證明確，適用刑法
    第321條第1項第2款、第3款、第4款之規定，並認其2人係受
    刑之執行完畢後， 5年內故意再犯本件竊盜犯行，均應依刑
    法第47條第1項累犯規定加重其刑，復審酌被告2人均有竊盜
    前科紀錄，並甫因竊盜案件經法院論罪科刑後，均仍不知警
    惕，再犯本件竊盜罪，且其正值壯年，竟不思以正當之方式
    獲取財物，而貪圖私利，隨意侵入他人住處竊取財物，妨害
    他人居家安寧及財產安全，及兼衡被告犯罪動機、目的、手
    段、所生危害及犯後態度均坦承犯行，態度良好，已見悔悟
    ，且被害人表示不追究民事責任等一切情狀，各從輕量處有
    期徒刑8月，並就扣案鐵條1支依法宣告沒收。從形式上審查
    ，原審認事用法，並未違反法令，或悖離經驗法則、論理法
    則，量刑尚屬允當。按毀壞門鎖行竊，固應論以刑法第 321
    條第1項第2款毀壞安全設備竊盜罪，然此處所謂之門鎖，係
    指附加於門上之鎖而言，至於毀壞構成門之一部分之鎖 (如
    司畢靈鎖)，則應認係毀壞門扇之加重竊盜罪(最高法院64年
    度第4次刑庭庭推總會議決議參照)。本案被告等係毀壞鑲於
    門扇內之門鎖後入室行竊，為被告等於原審所不爭執，並經
    證人即被害人甲○○於警詢中證述明確(詳偵卷第18頁)，復
    有門鎖遭破壞之照片2張在卷可憑(詳偵卷第31頁)，被告2人
    確有毀壞門扇之行為，至堪認定。次按，刑法刑法第 321條
    第1項第3款攜帶兇器竊盜罪，係以行為人攜帶兇器竊盜為其
    加重條件，此所謂兇器，其種類並無限制，凡客觀上足對人
    之生命、身體、安全構成威脅，具有危險性之兇器均屬之，
    且祇須行竊時攜帶此種具有危險性之兇器為已足，並不以攜
    帶之初有行兇之意圖為必要 (最高法院79年台上字第5253號
    判例參照)。查扣案之鐵條1支，係屬金屬製品，質地堅硬，
    尖端銳利，有相片 1張在卷可考(詳偵卷第24頁)，參以該鐵
    條既可破壞上開門鎖，客觀上自足對人之生命、身體、安全
    構成威脅，要屬兇器無訛。原審認定被告 2人，係成立結夥
    三人以上攜帶兇器毀壞門扇竊盜罪，即無不合。被告上訴意
    旨，翻異前詞，認其未攜帶兇器、毀壞門扇云云，顯不足採
    。從而，被告提起上訴，上訴理由既未指摘原判決關於認定
    事實、適用法律及量刑，有何違法或不當之處，僅執其對法
    律之誤解，就其於原審所不爭執，且經原判決敘明之事項，
    濫肆指摘，實與未敘述具體理由無異，依前揭說明，本件上
    訴不合上訴之法定要件，應予駁回，並不經言詞辯論為之。
據上論斷，應依刑事訴訟法第367條前段、第372條，判決如主文
。
中    華    民    國    99    年    10    月    25    日
                  刑事第十三庭  審判長法  官  曾德水
                                      法  官  王復生
                                      法  官  宋松璟
以上正本證明與原本無異。
不得上訴。
                                      書記官  蘇秋
中    華    民    國    99    年    10    月    26    日
附錄本案論罪科刑法條
刑法第321條（加重竊盜罪）
犯竊盜罪而有左列情形之一者，處 6 月以上、 5 年以下有期徒
刑：
一、於夜間侵入住宅或有人居住之建築物、船艦或隱匿其內而犯
    之者。
二、毀越門扇、牆垣或其他安全設備而犯之者。
三、攜帶兇器而犯之者。
四、結夥三人以上而犯之者。
五、乘火災、水災或其他災害之際而犯之者。
六、在車站或埠頭而犯之者。
前項之未遂犯罰之。

司法院資訊處製作；財團法人民間司法改革基金會備份。
